【裁判字號】    90,易,2895
【裁判日期】    901031
【裁判案由】    贓物
【裁判全文】
臺灣臺中地方法院刑事判決                          九十年度易字第二八九五號
    公  訴  人  臺灣臺中地方法院檢察署檢察官
    被      告  甲○○
右列被告因贓物案件，經檢察官提起公訴（九十年度偵字第一四二三０號），本院判
決如左：
    主  文
甲○○故買贓物，累犯，處有期徒刑月，如易科罰金，以佰元折算壹日。
    事  實
一、甲○○曾犯妨害自由罪，經法院判處有期徒刑一年八月確定，於民國八十八年四
    月十九日執行完畢。竟不知悔改，明知綽號「永銘」之人（真實姓名、年籍不詳
    ），於九十年七月間，騎至其位於臺中市南屯區楓樹里楓樂巷三號住處，懸掛Ｌ
    ＮＦ─４６２號車牌之重型機車（125cc.）係屬贓車（該機車原車牌號碼為ＧＺ
    Ｆ─５７１號，係謝秀鳳所有，交由乙○○使用，於九十年六月三日晚間十八時
    至二十二時間，在臺中市○區○○路二段四八巷三弄五十二之四號前遭竊；ＬＮ
    Ｆ─４６２號車牌係李安挺（已歿）於不詳時地失竊），竟以新台幣（下同）二
    千元之代價，向「永銘」購買後，供己騎用。嗣於九十年八月七日十八時十分許
    ，甲○○搭載不知情之陳俊安騎乘上開機車行經臺中市○區○○路與雙十路口時
    ，為警查獲。
二、案經臺中縣警察局移送臺灣臺中地方法院檢察署檢察官偵查起訴。
    理  由
一、訊據被告甲○○固坦承有向綽號「永銘」（音譯）之人購買前述機車，但矢口否
    認有故買贓物之犯行，辯稱：伊購買時不知道是贓車，當時是用二萬元向綽號「
    永銘」之人買的，先給他四千五百元當訂金，原本約定過幾天即辦理過戶，但是
    要辦過戶時找不到「永銘」云云。惟查，ＬＮＦ─４６２號車牌原係李安挺所有
    ，有車籍作業系統─查詢認可資料一紙附卷可稽；又原車牌號碼為ＧＺＦ─５７
    １號之機車，則係乙○○於九十年六月三日晚間十八時至二十二時間，在臺中市
    ○區○○路二段四八巷三弄五十二之四號前遭竊，已據證人乙○○證述在卷，並
    有車輛竊盜、車牌失竊資料個別查詢表─查詢車輛認可資料、贓物認領保管收據
    各一紙在卷可佐，足認被告向綽號「永銘」之人所購買之機車係贓車。另被告於
    警訊及偵查中原係辯稱伊係以二千元向綽號「永銘」之人購買前開機車，而依前
    述車輛竊盜、車牌失竊資料個別查詢表─查詢車輛認可資料所載，該機車係一九
    九六年份，排氣量125cc.之重型機車，被告竟以與該車價值顯不相當之價格購入
    ，難認其對該車於主觀上無贓物之認識；再者，收買機車，為擔保來源之正當性
    ，應先檢視行車執照或其他車籍資料，以免購得來路不明之車輛，此為眾所週知
    之理，被告坦承購車時，並未向「永銘」要求出示車籍資料，於購買後亦未要求
    「永銘」交付機車行照，又不知該「永銘」之真實姓名、年籍，衡諸常情，更足
    認被告購買時應可認知該機車係屬贓物；參以其於本院審理時翻異先前之辯詞，
    改稱其係以二萬元購買該機車，先付四千五百元訂金，原本約定過幾天即辦理過
    戶，但是要辦過戶時找不到「永銘」云云，非但悖於常情，且更足認其所言均係
    事後卸責諉過之詞，委無足採。本件事證確，被告之犯行堪以認定。
二、核被告甲○○所為，係犯刑法第三百四十九條第二項之故買贓物罪嫌。又被告曾
    犯妨害自由罪，經法院判處有期徒刑一年八月確定，於八十八年四月十九日執行
    完畢，有臺灣臺中地方法院檢察署刑案資料查註紀錄表附卷可稽，其五年以內再
    犯本件有期徒刑以上之罪，為累犯，應依刑法第四十七條之規定加重其刑。爰審
    酌被告為圖自己之便利，購買來路不明之贓車代步，增加被害人尋回該車之困難
    ，及其犯罪後並無悔意之態度等一切情狀，量處如主文所示之刑，並諭知易科罰
    金之折算標準。
據上論斷，應依刑事訴訟法第二百九十九條第一項前段，刑法第三百四十九條第二項
、刑法第四十一條第一項前段、刑法第四十七條，罰金罰鍰提高標準條例第一條前段
、第二條，判決如主文。
中      華      民      國    九十      年      十      月    三十一    日
                                        法  官    陳  慧  珊
右正本證明與原本無異。
如不服本判決，應於送達後十日內向本院提出上訴狀 （須附繕本） ，上訴於台灣高
等法院台中分院。
                                        書記官
中      華      民      國    九十      年      十      月    三十一    日
【附錄論罪科刑法條】
刑法第三百四十九條第二項：搬運、寄藏、故買贓物或為擔保者，處五年以下有期徒
刑、拘役或科或併科一千元以下罰金。


司法院資訊處製作；財團法人民間司法改革基金會備份。
